臺灣板橋地方法院刑事判決　　　　　　　　　　　　九十一年度易字第二一六號
　　公　訴　人　臺灣板橋地方法院檢察署檢察官
　　被　　　告　甲○○　男　三.
右列被告因竊盜案件，經檢察官提起公訴（九十一年度偵字第一二四四五號），本院
判決如左：
    主  文
甲○○竊盜未遂，處罰金伍仟元，如易服勞役，以參佰元折算壹日。
    事  實
一、甲○○曾因竊盜案件，於民國八十九年八月三十日，經本院以八十九年度板簡字
    第一四七八號處罰金五千元，如易服勞役，以三百元折算一日確定，嗣於八十九
    年十二月二日執行完畢（不構成累犯）。詎其仍不知悔改，因缺錢花用，竟意圖
    為自己不法之所有，基於竊盜之犯意，於九十一年七月七日十六時五十分許，在
    乙○○經營位於臺北縣板橋市○○街二三五號之三大明中古車材料行前供顧客停
    車之廣場上（起訴書誤載為侵入住宅），徒手將乙○○所有之福特廠牌變速箱乙
    個、三陽廠牌方向盤主機一組、三陽廠牌之固定架二組（總價值約新台幣（下同
    ）三千五百元），搬運至其自備之推車上，轉身擬將乙○○所有之福特廠牌引擎
    乙個（價值五千元）搬運至其推車上之際，適經巡邏之員警當場發現，致未得逞
    。
二、案經臺北縣政府警察局海山分局移送臺灣板橋地方法院檢察署檢察官偵查起訴。
    理  由
一、訊據被告甲○○就於上開時地，徒手將乙○○所有之福特廠牌變速箱乙個、三陽
    廠牌方向盤主機一組、三陽廠牌之固定架二組，搬運至其自備之推車上而竊取之
    情固直承不諱，然矢口否認有何竊取乙○○所有之福特廠牌引擎乙個之行為，並
    辯稱：引擎本來即放在路旁，伊無意竊取云云。然查：被告徒手將乙○○所有之
    福特廠牌變速箱乙個、三陽廠牌方向盤主機一組、三陽廠牌之固定架二組，搬運
    至其自備之推車後，並未搬運完畢，即遭巡邏之員警當場查獲之事實，業據被告
    於偵查中供承不諱（詳偵查卷宗第二四頁反面），核與臺北縣（政府）警察局海
    山分局解送人犯報告書所載之內容大致符合（附於偵查卷宗第二頁）。且被告於
    警訊中亦自承：欲竊取上述福特廠牌之引擎乙個等語在卷（詳偵查卷宗第四頁反
    面）。況上述引擎已置放於被告自備之推車旁，而福特廠牌變速箱乙個、三陽廠
    牌方向盤主機一組、三陽廠牌之固定架二組係置放於推車前半部三分之一處，該
    推車後半部三分之二處則未置放任何物品，有照片十一幀在卷可稽（詳偵查卷宗
    第十五頁至第二十頁），而福特廠牌變速箱乙個、三陽廠牌方向盤主機一組、三
    陽廠牌之固定架二組，總價值約三千五百元，福特廠牌引擎乙個價值約五千元，
    亦據證人乙○○於警訊中陳明屬實（詳偵查卷宗第六頁反面），既被告供稱缺錢
    花用（詳偵查卷宗第四頁反面、第二四頁反面、本院九十一年十一月二十六日審
    判筆錄），則其焉有僅竊取價值較低之福特廠牌變速箱乙個、三陽廠牌方向盤主
    機一組、三陽廠牌之固定架二組，而不竊取價值較高之福特廠牌引擎乙個之理？
    從而，被告此部分辯解，顯有常情不符，而不足採信。是以，被告應係先將福特
    廠牌變速箱乙個、三陽廠牌方向盤主機一組、三陽廠牌之固定架二組搬運至推車
    上，並預留空間，俾利置放乙○○所有之福特廠牌引擎乙個，然恰巧巡邏員警經
    過，致被告未及將乙○○所有之福特廠牌引擎乙個搬運至推車上而未得逞，應屬
    無疑。此外，並經證人乙○○於警訊及本院調查中證述甚詳（詳偵查卷宗第六頁
    反面、本院九十一年八月二十九日訊問筆錄），復有證人乙○○出具之臺北縣（
    政府）警察局贓物認領保管單乙紙在卷可稽（附於偵查卷宗第十一頁），從而，
    被告上開於偵訊不利於己之自白核與事實相符，堪以採信，其嗣後翻異其供，顯
    係避就之詞，不足採信。綜上，本件事證明確，被告犯行，堪予認定，應依法論
    科。
二、核被告所為，係犯刑法第三百二十條第三項、第一項之竊盜未遂罪。其著手實行
    竊盜之犯罪行為而不遂，為未遂犯，應依刑法第二十六條前段之規定減輕其刑。
    爰審酌被告曾因竊盜案件，於八十九年八月三十日，經本院以八十九年度板簡字
    第一四七八號處罰金五千元，如易服勞役，以三百元折算一日確定，嗣於八十九
    年十二月二日執行完畢，有臺灣高等法院檢察署刑案紀錄簡覆表乙紙在卷可考，
    雖不構成累犯，然素行不佳，復犯罪名相同之本罪，且犯罪後仍否認犯行未見悔
    誤，惟竊取財物之價值甚微，兼衡被告犯罪之動機、目的、手段、犯罪所生之危
    害等一切情狀，量處如主文所示之刑，並諭知易服勞役之折算標準，以資懲儆。
    至被告持以竊盜所用之推車乙台，因具有高度經濟價值，且非專供竊盜所用之物
    ，本院認尚無宣告沒收之必要，附此敘明。
據上論斷，應依刑事訴訟法第二百九十九條第一項前段，刑法第三百二十條第三項、
第一項、第四十二條第二項前段，罰金罰鍰提高標準條例第一條前段、第二條，判決
如主文。
本案經檢察官李吉祥到庭執行職務。
中      華      民      國      九十一      年      十二    月    十    日
                                  臺灣板橋地方法院刑事第四庭
                                          法  官  游  秀  雯
右正本證明與原本無異。
如不服本判決，應於判決送達後十日內，向本院提出上訴狀。
                                          書記官  張  玉  如
中      華      民      國      九十一      年      十二    月    十    日
附錄本案論罪科刑法條全文：
刑法第三百二十條
意圖為自己或第三人不法之所有，而竊取他人之動產者，為竊盜罪，處五年以下有期
徒刑、拘役或五百元以下罰金。
意圖為自己或第三人不法之利益，而竊佔他人之不動產者，依前項之規定處斷。
前二項之未遂犯罰之。
